Images des répertoires du notaire Antoine Boissel pour l'étude XXIII
Archives nationales de France
Images des répertoires du notaire Antoine Boissel pour l'étude XXIII
4 juin 1840 - 22 février 1875
MC/RE/XXIII/21 - MC/RE/XXXIII/24, MC/RE/XXIII/26, MC/RE/XXIII/29 - MC/RE/XXIII/31, MC/RE/XXIII/36
Etude XXIII; Boissel, Antoine
8 registres
Archives nationales de France
les registres originaux ne sont consultables qu'exceptionnellement sur demande écrite
Répertoires entrés et versés aux Archives nationales en 1968, 1981, 2013.
Images des répertoires de l'étude XXIII
Archives de l'étude XXIII
répertoire d'officier public ministériel
- Répertoire chronologique pour la période du 4 juin au 13 décembre 1840, 4 juin - 13 décembre 1840; MC/RE/XXIII/21; Le répertoire comporte 15 feuillets et fait partie d'un registre de 265 feuillets de papier manuscrits, hauteur 35 x largeur 25 cm, composé de 5 cahiers foliotés par le notaire. Le registre est en bon état.
  Registre folioté en 2004 (foliotation non visible à l'écran)
  Le registre contient aussi le répertoire du notaire Jean Ambroise Morisseau pour la période de 1830 à juin 1840.
  Le répertoire contient les informations suivantes: 1. le n° de l'acte dans l'année; 2. date du jour; 3. nature de l'acte passé en brevet; 4. nature de l'acte passé en minute; 5. nom, prénom, domicile des parties, indication sur la situation et les prix des biens; 6. date d'enregistrement de l'acte; 7. droits d'enregistrement.
  Attention: seuls les actes passés en minute sont conservés; les actes mentionnés dans le répertoire comme passés en simple brevet (colonne 3) ne sont pas conservés par les notaires et ne sont donc pas versés au Minutier (ils sont remis aux clients).
  répertoire
  - Liste chronologique des actes pour la période du 4 juin au 13 décembre 1840, 4 juin - 13 décembre 1840; 251 v°-265 v°; 15 feuillets
- Répertoire chronologique pour la période du 14 décembre 1840 au 21 juin 1851, 14 décembre 1840 - 21 juin 1851; MC/RE/XXIII/22; Un registre de 281 feuillets de papier manuscrits, hauteur 35 x largeur 25 cm, composé de 9 cahiers foliotés par le notaire. Le registre est en bon état mais présente quelques taches (f° 38). 2 pages blanches entre les feuillets 268 et 269.
  - Liste chronologique des actes pour la période du 14 au 29 décembre 1840, 14 décembre - 29 décembre 1840; 1 r°-2 r°; 2 feuillets
  - Liste chronologique des actes pour la période du 2 janvier au 31 décembre 1841, 2 janvier - 31 décembre 1841; 2 r°-18 r°; 17 feuillets
  - Liste chronologique des actes pour la période du 3 janvier au 31 décembre 1842, 3 janvier - 31 décembre 1842; 18 r°-38 r°; 21 feuillets
  - Liste chronologique des actes pour la période du 2 janvier au 30 décembre 1843, 2 janvier - 30 décembre 1843; 38 v°-61 r°; 24 feuillets
  - Liste chronologique des actes pour la période du 2 janvier au 31 décembre 1844, 2 janvier - 31 décembre 1844; 61 r°-86 v°; 26 feuillets
  - Liste chronologique des actes pour la période du 2 janvier au 31 décembre 1845, 2 janvier - 31 décembre 1845; 86 v°-116 v°; 31 feuillets
  - Liste chronologique des actes pour la période du 2 janvier au 31 décembre 1846, 2 janvier - 31 décembre 1846; 116 v°-143 r°; 28 feuillets
  - Liste chronologique des actes pour la période du 2 janvier au 31 décembre 1847, 2 janvier - 31 décembre 1847; 143 v°-172 r°; 30 feuillets
  - Liste chronologique des actes pour la période du 3 janvier au 30 décembre 1848, 3 janvier - 30 décembre 1848; 172 v°-201 r°; 30 feuillets
  - Liste chronologique des actes pour la période du 2 janvier au 31 décembre 1849, 2 janvier - 31 décembre 1849; 201 r°-234 r°; 34 feuillets
  - Liste chronologique des actes pour la période du 2 janvier au 31 décembre 1850, 2 janvier - 31 décembre 1850; 234 r°-266 v°; 33 feuillets
  - Liste chronologique des actes pour la période du 2 janvier au 21 juin 1851, 2 janvier - 21 juin 1851; 266 v°-281 v°; 17 feuillets
- Répertoire chronologique pour la période du 21 juin 1851 au 30 avril 1859, 21 juin 1851 - 30 avril 1859; MC/RE/XXIII/23; Un registre de 270 feuillets de papier manuscrits, hauteur 35 x largeur 25 cm, composé de 4 cahiers foliotés par le notaire. Le registre est en bon état, sauf les feuillets 201 à 203 qui présentent des traces de brûlure (trou).
  - Liste chronologique des actes pour la période du 21 juin au 31 décembre 1851, 21 juin - 31 décembre 1851; 1 r°-16 r°; 16 feuillets
  - Liste chronologique des actes pour la période du 2 janvier au 31 décembre 1852, 2 janvier - 31 décembre 1852; 16 r°-48 v°; 33 feuillets
  - Liste chronologique des actes pour la période du 3 janvier au 31 décembre 1853, 3 janvier - 31 décembre 1853; 48 v°-76 v°; 29 feuillets
  - Liste chronologique des actes pour la période du 2 janvier au 29 décembre 1854, 2 janvier - 29 décembre 1854; 76 v°-105 r°; 30 feuillets
  - Liste chronologique des actes pour la période du 2 janvier au 31 décembre 1855, 2 janvier - 31 décembre 1855; 105 v°-139 r°; 35 feuillets
  - Liste chronologique des actes pour la période du 2 janvier au 30 décembre 1856, 2 janvier - 30 décembre 1856; 139 r°-187 v°; 49 feuillets
    - du 2 janvier au 30 juin 1856, 2 janvier - 30 juin 1856; 139 r°-165 v°; 27 feuillets
    - du 1er juillet au 30 décembre 1856, 1er juillet - 30 décembre 1856; 165 v°-187 v°; 23 feuillets
  - Liste chronologique des actes pour la période du 2 janvier au 30 décembre 1857, 2 janvier - 30 décembre 1857; 187 v°-225 v°; 39 feuillets
  - Liste chronologique des actes pour la période du 2 janvier au 31 décembre 1858, 2 janvier - 31 décembre 1858; 225 v°-259 r°; 35 feuillets
  - Liste chronologique des actes pour la période du 3 janvier au 30 avril 1859, 3 janvier - 30 avril 1859; 259 r°-270 v°; 12 feuillets
- Répertoire chronologique pour la période du 2 mai 1859 au 18 novembre 1869, 2 mai 1859 - 18 novembre 1869; MC/RE/XXIII/24; Un registre de 300 feuillets de papier manuscrits, hauteur 35 x largeur 25 cm, composé de 3 cahiers foliotés par le notaire. Le registre est en mauvais état: il est entièrement dérelié; les feuillets 11 à 21 et 230 sont détachés, les feuillets 246 et 300 sont déchirés. Il y a une tache d'encre au feuillet 130.
  - Liste chronologique des actes pour la période du 2 mai au 31 décembre 1859, 2 mai - 31 décembre 1859; 1 r°-24 r°; 24 feuillets
  - Liste chronologique des actes pour la période du 2 janvier au 31 décembre 1860, 2 janvier - 31 décembre 1860; 24 r°-55 r°; 32 feuillets
  - Liste chronologique des actes pour la période du 2 janvier au 30 décembre 1861, 2 janvier - 30 décembre 1861; 55 r°-78 r°; 24 feuillets
  - Liste chronologique des actes pour la période du 2 janvier au 31 décembre 1862, 2 janvier - 31 décembre 1862; 78 r°-109 r°; 32 feuillets
  - Liste chronologique des actes pour la période du 5 janvier au 31 décembre 1863, 5 janvier - 31 décembre 1863; 109 v°-138 r°; 30 feuillets
  - Liste chronologique des actes pour la période du 4 janvier au 31 décembre 1864, 4 janvier - 31 décembre 1864; 138 r°-168 r°; 31 feuillets
  - Liste chronologique des actes pour la période du 2 janvier au 30 décembre 1865, 2 janvier - 30 décembre 1865; 168 r°-197 v°; 30 feuillets
  - Liste chronologique des actes pour la période du 2 janvier au 31 décembre 1866, 2 janvier - 31 décembre 1866; 197 v°-227 r°; 31 feuillets
  - Liste chronologique des actes pour la période du 2 janvier au 31 décembre 1867, 2 janvier - 31 décembre 1867; 227 r°-251 v°; 25 feuillets
  - Liste chronologique des actes pour la période du 2 janvier au 31 décembre 1868, 2 janvier - 31 décembre 1868; 251 v°-275 r°; 25 feuillets
  - Liste chronologique des actes pour la période du 2 janvier au 18 novembre 1869, 2 janvier - 18 novembre 1869; 275 v°-300 v°; 26 feuillets
- Répertoire chronologique pour la période du 19 novembre 1869 au 22 février 1875, 19 novembre 1869 - 22 février 1875; MC/RE/XXIII/26; Le répertoire comporte 124 feuillets et fait partie d'un registre de 300 feuillets de papier manuscrits, hauteur 35 x largeur 25 cm, composé de 3 cahiers foliotés par le notaire. Le registre est en mauvais état: il est entièrement dérelié; les feuillets 1 à 10 sont détachés, les feuillets 151, 191, 269 et 286 sont déchirés.
  Le registre contient aussi le répertoire du notaire Ernest Legay pour la période de février 1875 à juin 1881.
  - Liste chronologique des actes pour la période du 19 novembre au 31 décembre 1869, 19 novembre - 31 décembre 1869; 1 r°-3 v°; 3 feuillets
  - Liste chronologique des actes pour la période du 3 janvier au 31 décembre 1870, 3 janvier - 31 décembre 1870; 3 v°-19 v°; 17 feuillets
  - Liste chronologique des actes pour la période du 4 janvier au 30 décembre 1871, 4 janvier - 30 décembre 1871; 19 v°-35 v°; 17 feuillets
  - Liste chronologique des actes pour la période du 2 janvier au 31 décembre 1872, 2 janvier - 31 décembre 1872; 35 v°-61 v°; 27 feuillets
  - Liste chronologique des actes pour la période du 2 janvier au 31 décembre 1873, 2 janvier - 31 décembre 1873; 61 v°-91 v°; 31 feuillets
  - Liste chronologique des actes pour la période du 5 janvier au 30 décembre 1874, 5 janvier - 30 décembre 1874; 91 v°-120 v°; 30 feuillets
  - Liste chronologique des actes pour la période du 2 janvier au 22 février 1875, 2 janvier - 22 février 1875; 120 v°-124 r°; 5 feuillets
- Table alphabétique des clients pour la période du 4 juin 1840 au 31 décembre 1849, 4 juin 1840 - 31 décembre 1849; MC/RE/XXIII/29; Le répertoire comporte 167 feuillets et fait partie d'un registre de 297 feuillets de papier manuscrits, hauteur 37 x largeur 24 cm, composé de 7 cahiers non foliotés par le notaire. Le registre est en mauvais état: le feuillet 154 est légèrement déchiré. Il y a des pages blanches entre les feuillets 188-189.
  Le registre contient aussi les tables alphabétiques de clients des notaires Jean Morisseau de 1820 à 1827, et Jean Ambroise Morisseau de 1827 à 1840.
  Le répertoire contient les informations suivantes: 1. le nom des parties; 2. nature des actes; 3. acte passé en minute ou en brevet; 4. date de l'acte.
  - Table alphabétique des clients pour la période du 4 juin 1840 au 31 décembre 1841, 4 juin 1840 - 31 décembre 1841; 131 r°-153 v°; 23 feuillets
    Attention: les actes mentionnés dans cette table et antérieurs au 4 juin 1840 ont été passés par le notaire Jean Ambroise Morisseau.
  - Table alphabétique des clients pour la période du 1er janvier 1843 au 31 décembre 1844, 1er janvier 1843 - 31 décembre 1844; 154 r°-188 r°; 35 feuillets
  - Table alphabétique des clients pour la période du 1er janvier 1845 au 31 décembre 1846, 1er janvier 1845 - 31 décembre 1846; 189 r°-224 r°; 36 feuillets
  - Table alphabétique des clients pour la période du 1er janvier au 31 décembre 1847, 1er janvier - 31 décembre 1847; 225 r°-243 v°; 19 feuillets
  - Table alphabétique des clients pour la période du 1er janvier 1848 au 31 décembre 1849, 1er janvier 1848 - 31 décembre 1849; 245 r°-297 v°; 53 feuillets
    - Lettres A à K, 245 r°-270 r°; 26 feuillets
    - Lettres L à Z, 270 v°-297 v°; 28 feuillets
- Table alphabétique des clients pour la période du 1er janvier 1850 au 31 décembre 1863, 1er janvier 1850 - 31 décembre 1863; MC/RE/XXIII/30; Un registre de 260 feuillets de papier manuscrits, hauteur 39,5 x largeur 26 cm. Le registre est en assez bon état, mais les feuillets 24, 77, 80, 136, 168, 170, 224 sont légèrement déchirés. Il y a des pages blanches entre les feuillets 45-46, 67-68, 82-83, 90-91, 93-94, 101-103, 121-122, 129-131, 141-142, 163-164, 190-191, 207-208, 220-221, 230-231, 238-239, 245-246, 259-260.
  Le répertoire contient les informations suivantes: 1. le nom des parties; 2. nature des actes; 3. date de l'acte.
  - Table alphabétique des clients, lettres A et B, 1 r°-45 r°; 45 feuillets
  - Table alphabétique des clients, lettres C et D, 46 r°-90 r°; 45 feuillets
  - Table alphabétique des clients, lettres E, F et G, 91 r°-120 v°; 30 feuillets
  - Table alphabétique des clients, lettres H à L, 122 r°-162 v°; 41 feuillets
  - Table alphabétique des clients, lettres M à P, 163 v°- 207 r°; 44 feuillets
  - Table alphabétique des clients, lettres Q à S, 207 v°-229 v°; 23 feuillets
  - Table alphabétique des clients, lettres T à Z, 231 r°-260 r°; 30 feuillets
- Table alphabétique des clients pour la période du 1er janvier 1864 au 22 février 1875, 1er janvier 1864 - 22 février 1875; MC/RE/XXIII/31; Un registre de 249 feuillets de papier manuscrits, hauteur 39,5 x largeur 27,5 cm. Le registre est partiellement dérelié. Il y a des pages blanches entre les feuillets 41-42, 52-53, 63-64, 87-88, 7115-116, 133-134, 165-166, 175-176, 179-180, 209-210, 220-222 et 242-243. Les feuillets 10 à 41 sont détachés.
  Les actes datés du 24 février 1875 au 31 décembre 1879 ont été passés par le notaire Ernest Legay
  - Table alphabétique des clients, lettres A et B, 1 r°-41 r°; 41 feuillets
  - Table alphabétique des clients, lettres C et D, 42 r°-83 v°; 42 feuillets
  - Table alphabétique des clients, lettres E, F et G, 84 r°-115 r°; 32 feuillets
  - Table alphabétique des clients, lettres H à L, 116 r°-157 v°; 42 feuillets
  - Table alphabétique des clients, lettres M à O, 159 r°-187 r°; 29 feuillets
  - Table alphabétique des clients, lettres P à S, 183 r°-219 v°; 37 feuillets
  - Table alphabétique des clients, lettres T à Z, 222 r°-249 r°; 28 feuillets
- Table chronologique des testaments et donations. 1840-1888, MC/RE/XXIII/36
  La table est commune aux notaires Antoine Boissel (1840-1875) et Ernest Legay (1875-1888).
  - Table chronologique pour 1840, MC/RE/XXIII/36
  - Table chronologique pour 1841, MC/RE/XXIII/36
  - Table chronologique pour 1842, MC/RE/XXIII/36
  - Table chronologique pour 1843, MC/RE/XXIII/36
  - Table chronologique pour 1844, MC/RE/XXIII/36
  - Table chronologique pour 1845, MC/RE/XXIII/36
  - Table chronologique pour 1846, MC/RE/XXIII/36
  - Table chronologique pour 1847, MC/RE/XXIII/36
  - Table chronologique pour 1848, MC/RE/XXIII/36
  - Table chronologique pour 1849, MC/RE/XXIII/36
  - Table chronologique pour 1850, MC/RE/XXIII/36
  - Table chronologique pour 1851, MC/RE/XXIII/36
  - Table chronologique pour 1852, MC/RE/XXIII/36
  - Table chronologique pour 1853, MC/RE/XXIII/36
  - Table chronologique pour 1854, MC/RE/XXIII/36
  - Table chronologique pour 1855, MC/RE/XXIII/36
  - Table chronologique pour 1856, MC/RE/XXIII/36
  - Table chronologique pour 1857, MC/RE/XXIII/36
  - Table chronologique pour 1858, MC/RE/XXIII/36
  - Table chronologique pour 1859, MC/RE/XXIII/36
  - Table chronologique pour 1860, MC/RE/XXIII/36
  - Table chronologique pour 1861, MC/RE/XXIII/36
  - Table chronologique pour 1862, MC/RE/XXIII/36
  - Table chronologique pour 1863, MC/RE/XXIII/36
  - Table chronologique pour 1864, MC/RE/XXIII/36
  - Table chronologique pour 1865, MC/RE/XXIII/36
  - Table chronologique pour 1866, MC/RE/XXIII/36
  - Table chronologique pour 1867, MC/RE/XXIII/36
  - Table chronologique pour 1868, MC/RE/XXIII/36
  - Table chronologique pour 1869, MC/RE/XXIII/36
  - Table chronologique pour 1870, MC/RE/XXIII/36
  - Table chronologique pour 1871, MC/RE/XXIII/36
  - Table chronologique pour 1872, MC/RE/XXIII/36
  - Table chronologique pour 1873, MC/RE/XXIII/36
  - Table chronologique pour 1874, MC/RE/XXIII/36
  - Table chronologique pour 1875, MC/RE/XXIII/36